【裁判字號】    97,易緝,43
【裁判日期】    970815
【裁判案由】    毒品危害防制條例
【裁判全文】
臺灣桃園地方法院刑事判決              97年度易緝字第43號
公  訴  人  臺灣桃園地方法院檢察署檢察官
被      告  甲○○
                      巷125.
                    （現於臺灣臺東監獄東成分監執行中）
上列被告因毒品危害防制條例案件，經檢察官提起公訴（95年度
毒偵字第1689號）及移送併辦（臺灣嘉義地方法院檢察署95年度
毒偵字第553 號），被告於準備程序為認罪之陳述，本院裁定改
以簡式審判程序獨任審理，判決如下：
    主  文
甲○○連續施用第二級毒品，處有期徒刑捌月。
    事  實
一、甲○○前於民國92年間因施用毒品案件，經本院以91年度毒
    聲字第3258號裁定令入戒治處所施以強制戒治。後因屆滿3
    月，其成效經評定為合格，復經本院以92年度毒聲字第1135
    號裁定停止戒治，所餘戒治期間，付保護管束。復於保護管
    束期間，繼續施用毒品，再經本院以92年度毒聲字第2284號
    裁定撤銷停止戒治，嗣於94年3 月20日執行完畢釋放出所，
    而由臺灣桃園地方法院檢察署檢察官以94年度戒毒偵字第23
    6 號為不起訴處分確定。
二、詎甲○○猶不知悔改，復基於施用第二級毒品之概括犯意，
    於95年3 月11日某時及於同年4 月8 日某時，分別在桃園縣
    龜山鄉○○○路朋友住處及臺北縣鶯歌鎮鐵路旁某處，連續
    以玻璃球燒烤吸食甲基安非他命生成煙霧方式，施用甲基安
    非他命2 次。嗣先於95年3 月13日中午12時15分許，在桃園
    縣龜山鄉○○○路57之1 號6 樓12室內為警查獲，經採集尿
    液送驗，其尿液檢體呈甲基安非他命類陽性反應；復於95年
    4 月9 日晚間10時50分許，在臺北縣鶯歌鎮○○○路155 之
    4 號6 樓之3 處為警查獲，經採集尿液送驗，其尿液檢體呈
    甲基安非他命陽性反應，乃併查出前情。
三、案經桃園縣政府警察局龜山分局報請臺灣桃園地方法院檢察
    署檢察官偵查起訴及移送併案審理。
    理  由
一、按刑事訴訟法第273 條之1 第1 項規定除被告所犯為死刑、
    無期徒刑、最輕本刑為3 年以上有期徒刑之罪或高等法院管
    轄第一審案件者外，於審判期日前之程序進行中，被告先就
    被訴事實為有罪之陳述時，審判長得告知被告簡式審判程序
    之旨，並聽取當事人、代理人、辯護人及輔佐人之意見後，
    裁定進行簡式審判程序。經查，本件被告甲○○被訴違反毒
    品危害防制條例案，非前開不得進行簡式審判程序之案件，
    經被告於本院審理時就被訴事實為有罪之陳述，且經本院告
    知被告簡式審判程序之旨，聽取被告及檢察官之意見後，爰
    依上開刑事訴訟法第273 條之1 第1 項之規定，裁定改依簡
    式審判程序審判之，合先敘明。
二、上開犯罪事實，業據被告於本院審理時坦承不諱，而被告二
    度為警採集之尿液，經送驗結果，均呈安非他命類陽性反應
    ，此有台灣檢驗科技股份有限公司出具之「濫用藥物尿液檢
    驗報告」2 紙、「被採尿人尿液暨毒品真實姓名與編號對照
    表」2 紙在卷可稽（95年度毒偵字第1689號卷第36、69頁，
    95年度毒偵字第2916號卷第19頁，95年度毒偵字第553 號卷
    第18頁），足認被告上開自白與事實相符，堪以採信。又被
    告前於92年間因施用毒品案件，經本院以91年度毒聲字第32
    58號裁定令入戒治處所施以強制戒治；後因屆滿3 月，其成
    效經評定為合格，復經本院以92年度毒聲字第1135號裁定停
    止戒治，所餘戒治期間，付保護管束；復於保護管束期間，
    繼續施用毒品，再經本院以92年度毒聲字第2284號裁定撤銷
    停止戒治；嗣於94年3 月20日執行完畢釋放出所，而由臺灣
    桃園地方法院檢察署檢察官以94年度戒毒偵字第236 號為不
    起訴處分確定等情，亦有該不起訴處分書、裁定書、台灣高
    等法院被告前案紀錄表在卷可稽，其於強制戒治執行完畢釋
    放後5 年內再犯本件施用第二級毒品之罪，事實已臻明確，
    被告施用第二級毒品犯行已經可以認定，應依法論罪科刑。
三、本案被告行為後，刑法及其施行法業於95年7 月1 日修正施
    行，關於新舊法律變更之比較適用，原則上應就罪刑有關之
    共犯、未遂犯、想像競合犯、牽連犯、連續犯、結合犯，以
    及累犯加重、自首減輕暨其他法定加減原因（如身分加減）
    與加減例等一切情形，綜其全部罪刑之結果而為比較（最高
    法院95年第8 次會議關於中華民國刑法94年修正施行後之法
    律比較適用決議第一點第（四）小點參照）。而與本案處斷
    罪刑相關者，有刑法第56條規定，鑑於修正後刑法第56條已
    刪除連續犯規定，故連續數行為而犯同一罪名，依修正前刑
    法第56條規定，應以一罪論，但得加重其刑；而依修正後規
    定，則已無連續犯可資適用，即應將各次犯行以數罪併合處
    罰，從而以適用修正前刑法第56條規定對被告較為有利，此
    係科刑規範事項之變更，核被告所為符合修正前刑法第56條
    連續犯之規定，以被告行為時之舊法對被告有利，自應依刑
    法第2 條第1 項前段規定，適用行為時之修正前刑法第56條
    論處之。
四、核被告上開所為，係犯毒品危害防制條例第10條第2 項之施
    用第二級毒品罪。其持有第二級毒品之低度行為，為其施用
    毒品之高度行為所吸收，不另論罪。被告所為2 次施用第二
    級毒品甲基安非他命行為，時間緊接、方法相同，觸犯構成
    要件相同之罪，顯係基於概括犯意為之，為連續犯，應依修
    正前刑法第56條規定以一罪論，並加重其刑。又被告於95年
    4 月8 日某時施用第二級毒品之犯行，雖未據公訴人起訴，
    然該部分事實與公訴人起訴之犯罪事實既具有連續犯之裁判
    上一罪關係，應為起訴效力所及，本院自應併予審究。爰審
    酌被告施用毒品，戕害自身身心，前已經強制戒治，仍無戒
    除毒癮之決心，惟犯罪後尚能坦承犯行，及其犯罪動機、手
    段等一切情狀，量處如主文所示之刑。本件被告犯罪時間雖
    均在96年4 月24日以前，惟按「本條例施行前，經通緝而未
    於中華民國九十六年十二月三十一日以前自動歸案接受偵查
    、審判或執行者，不得依本條例減刑。」中華民國96年罪犯
    減刑條例第5 條定有明文。查被告因逃匿前經本院於95年12
    月19日以95年桃院木刑良緝字第977 號發布通緝，迄97年6
    月1 日始經警緝獲到案，有桃園縣政府警察局通緝案件移送
    書可按，依上開規定，自不得予以減刑，附此敘明。
據上論斷，應依刑事訴訟法第273 條之1 第1 項、第299 條第1
項前段，毒品危害防制條例第10條第2 項，修正後刑法第2 條第
1 項前段、第11條前段，修正前刑法第56條，判決如主文。
本案經檢察官翁偉玲到庭執行職務。
中    華    民    國    97    年    8     月    15    日
                  刑事第七庭    法  官  劉為丕
以上正本證明與原本無異。
如不服本判決，應於判決送達後10日內向本院提出上訴狀（應附
繕本），其未敘述上訴理由者，應於上訴期間屆滿後20日內補提
理由書狀於本院，上訴於臺灣高等法院。
                                書記官  陳育萱
中    華    民    國    97    年    8     月    18    日
附錄本案論罪科刑法條：
毒品危害防制條例第10條
施用第一級毒品者，處 6 月以上 5 年以下有期徒刑。
施用第二級毒品者，處 3 年以下有期徒刑。


司法院資訊處製作；財團法人民間司法改革基金會備份。
